Config:
  hfst:
    Gen: ../../../src/generator-gt-norm.hfst
    Morph: ../../../src/analyser-gt-norm.hfst
  xerox:
    Gen: ../../../src/generator-gt-norm.xfst
    Morph: ../../../src/analyser-gt-norm.xfst
    App: lookup

Tests:

    кол+N+Sg+Nom: кол
    кол+N+Sg+Gen: колын
    кол+N+Sg+Dat: коллан
    кол+N+Sg+Acc: колым
    кол+N+Sg+Cmp: колла
    кол+N+Sg+Com: колге
    кол+N+Sg+Ine: колышто
    кол+N+Sg+Ill: колышко
    кол+N+Sg+Lat: колеш
    кол+N+Sg+Abe: колде
    кол+N+Pl+Nom: [кол-шамыч, кол-влак]
    кол+N+Pl+Gen: [кол-шамычын, кол-влакын]
    кол+N+Pl+Dat: [кол-шамычлан, кол-влаклан]
    кол+N+Pl+Acc: [кол-шамычым, кол-влакым]
    кол+N+Pl+Cmp: [кол-шамычла, кол-влакла]
    кол+N+Pl+Com: [кол-шамычге, кол-влакге]
    кол+N+Pl+Ine: [кол-шамычыште, кол-влакыште]
    кол+N+Pl+Ill: [кол-шамычышке, кол-влакышке]
    кол+N+Pl+Lat: [кол-шамычеш, кол-влакеш]
    кол+N+Pl+Abe: [кол-шамычде, кол-влакде]

